臺灣桃園地方法院刑事判決　　　　　　 95年度交訴字第112號
公　訴　人　臺灣桃園地方法院檢察署檢察官
被　　　告　甲○○
上列被告因肇事遺棄罪等案件，經檢察官提起公訴（95年度偵字
第7955號），被告於準備程序進行中，就被訴肇事遺棄部分之犯
行，為有罪之陳述，本院告知其簡式審判程序之旨，聽取當事人
意見後，裁定由受命法官獨任依簡式審判程序審理，茲判決如下
：
    主  文
甲○○駕駛動力交通工具肇事，致人受傷而逃逸，累犯，處有期
徒刑陸月，如易科罰金，以銀元參佰元即新臺幣玖佰元折算壹日
。
    事  實
一、甲○○前於民國93年間因傷害案件，經臺灣高等法院以93年
    度上易字第1745號判決判處有期徒刑6 月確定，甫於94年3
    月23日易科罰金執行完畢。緣甲○○於94年9 月6 日晚間11
    時30分許，駕駛車牌號碼1786－HG號自用小客貨車，行經桃
    園縣龍潭鄉○○路、中興路口，因疏未注意車前狀況，與乙○○（原名張善裕）駕駛、其上搭載丙○○（原名曾淑君）
    之車牌號碼2703－EB號自用小客車發生碰撞，致乙○○受有
    胸部及頸部挫傷，丙○○受有背部及胸部挫傷、左膝擦傷（
    被訴過失傷害部分之犯行，業經乙○○、丙○○撤回告訴，
    由本院另為不受理判決）。詎甲○○於肇事後，因自己亦有
    受傷，在心情緊張之情形下，竟未對乙○○、丙○○為必要
    之救護，即下車離去，逕自逃逸。嗣經乙○○報警處理，乃
    循線查悉上情。
二、案經乙○○、丙○○訴由桃園縣政府警察局平鎮分局報告臺
    灣桃園地方法院檢察署檢察官偵查起訴。
    理  由
一、上開犯罪事實，業據被告甲○○於本院審理時坦承不諱，核
    與證人乙○○、丙○○於警詢、檢察官訊問時所證均相符，
    並有道路交通事故調查報告表、現場圖各1 份及診斷證明書
    2 張、現場照片10張在卷可稽，足認被告之自白與事實相符
    。本案事證明確，被告犯行堪以認定，應依法論科。
二、被告行為後，刑法部分條文及其配套規定業經變更，並均於
    95年7 月1 日施行，茲依規範行為後法律變更所生新舊法律
    比較適用之準據法即刑法第2 條第1 項之規定（最高法院95
    年度第8 次刑事庭會議決議參照），就與本案相關之法律變
    更，綜合全部罪刑為「從舊從輕」之比較（詳如附表所示）
    ，行為後之法律並未較有利於被告，均應適用行為時即修正
    前之規定論處。據此，核被告所為，係犯刑法第185 條之4
    駕駛動力交通工具肇事致人受傷而逃逸罪。被告有如事實欄
    所示之前案紀錄，甫於94年3 月23日執行完畢乙節，有臺灣
    高等法院被告前案紀錄表1 份在卷可稽，其於有期徒刑執行
    完畢5 年內，故意再犯本件有期徒刑以上之罪，為累犯，應
    依法加重其刑。被告肇事後，在胸部受傷（卷附敏盛綜合醫
    院龍潭分院診斷證明書1 份參照）且心情緊張之情形下，一
    時失慮致罹刑典，惟事後已表悔悟，並已與乙○○、丙○○
    達成民事和解，有和解筆錄1 份存卷可參，本院認依其犯罪
    情狀，客觀上顯可憫恕，若科以法定最低度之刑（指依累犯
    之規定加重其刑後），尚嫌過苛，茲依刑法第59條規定，減
    輕其刑，並依法先加後減之。爰審酌被告肇事逃逸，所為非
    是，惟事後坦承犯行，並已與2 名被害人達成和解，得到其
    等之原諒，暨其犯罪之動機、素行、智識程度、所生危害（
    按：被害人2 人之傷勢非重，被告逕自離去，對其等生命、
    健康並無立即危害）等一切情狀，從輕量處如主文所示之刑
    ，並諭知易科罰金之折算標準。
據上論斷，應依刑事訴訟法第273 條之1 第1 項、第299 條第1
項前段，刑法第2 條第1 項前段、第185 條之4 、第47條第1 項
、第59條，行為時（即94年2 月2 日修正公布、95年7 月1 日施
行前之）刑法第41條第1 項前段，行為時（即95年5 月17日公布
廢止，同年7 月1 日施行前之）罰金罰鍰提高標準條例第2 條，
判決如主文。
本案經檢察官何治蕙到庭執行職務。
中　　華　　民　　國　　96　　年　　2 　　月　　7 　　日
                      交通法庭  法　官　許炎灶
以上正本證明與原本無異。
如不服本判決，應於判決送達後10日內向本院提出上訴狀（應附
繕本），上訴於臺灣高等法院。
　  　　　　　　　　　　　　　　書記官　劉璟佳
中　　華　　民　　國　　96　　年　　2 　　月　　7 　　日
附錄本案論罪科刑法條：刑法第185 條之4 。
中華民國刑法第185 條之4 （肇事遺棄罪）
駕駛動力交通工具肇事，致人死傷而逃逸者，處6 月以上5 年以
下有期徒刑。
附表：
┌──────┬───────────┬───────────┬────────────┐
│相關法律規定│行為時（修正前）之規定│裁判時（修正後）之規定│本案具體適用後之比較結果│
├──────┼───────────┼───────────┼────────────┤
│刑法第41條第│犯最重本刑為5 年以下有│犯最重本刑為5 年以下有│依行為時刑法第41條第1 項│
│1 項前段    │期徒刑以下之刑之罪，而│期徒刑以下之刑之罪，而│前段、罰金罰鍰提高標準條│
│            │受6 個月以下有期徒刑或│受6 個月以下有期徒刑或│例第2 條（已廢止）之規定│
│            │拘役之宣告，因身體、教│拘役之宣告者，得以新臺│，易科罰金係以銀元100 元│
│            │育、職業、家庭之關係或│幣1,000 元、2,000 元或│以上300 元以下折算1 日，│
│            │其他正當事由，執行顯有│3,000 元折算1 日，易科│換算新臺幣後，係以新臺幣│
│            │困難者，得以1 元以上3 │罰金。                │300 元以上900 元以下折算│
│            │元以下折算1 日，易科罰│                      │1 日，依裁判時刑法第41條│
│            │金。                  │                      │第1 項前段規定，其最低易│
├──────┼───────────┼───────────┤科罰金之折算標準為新臺幣│
│罰金罰鍰提高│依刑法第41條易科罰金或│（已廢止）            │1,000 元，自以行為時之規│
│標準條例第2 │第42條第2 項易服勞役者│                      │定有利於被告。          │
│條          │，均就其原定數額提高為│                      │                        │
│            │100 倍折算1 日；法律所│                      │                        │
│            │定罰金數額未依本條例提│                      │                        │
│            │高倍數，或其處罰法條無│                      │                        │
│            │罰金刑之規定者，亦同。│                      │                        │
├──────┴───────────┴───────────┴────────────┤
│附註：                                                                                │
│刑法第47條第1 項及第59條之規定，條文文字雖經修正，惟無有利、不利情形，應逕適用裁判時法│
│（最高法院95年度第8 次、第21次刑事庭會議決議及臺灣高等法院暨所屬法院95年法律座談會意見│
│參照）。                                                                              │
└───────────────────────────────────────────┘
